臺北高等行政法院判決
　　　　　　　　　　　　　　　　　　 96年度訴字第00785號
　　　　　　　　　　　　　　　.
原　　　告　大豐建築企業股份有限公司
代　表　人　甲○○董事長）住.
訴訟代理人　龔君彥律師
被　　　告　財政部臺北市國稅局
代　表　人　凌忠嫄（局長）
訴訟代理人　乙○○
上列當事人間因營業稅事件，原告不服財政部中華民國95年12月
29日台財訴字第09500546390 號號訴願決定（案號：第00000000
號），提起行政訴訟，本院判決如下：
    主  文
原告之訴駁回。
訴訟費用由原告負擔。
    事  實
一、事實概要：本件原告於民國（下同）90年4 月26日至8 月31
    日進貨，取具虛設行號紫珊瑚實業有限公司（下稱紫珊瑚公
    司）、寶昌利實業有限公司（下稱寶昌利公司）及宗景工程
    有限公司（下稱宗景公司）開立之統一發票5 紙，銷售額合
    計新臺幣（下同）5,328,100 元（不含稅），作為進項憑證
    申報扣抵銷項稅額，虛報進項稅額266,405 元，案經法務部
    調查局北部地區機動工作組（下稱調查局北機組）及被告查
    獲，通報被告所屬中南稽徵所核定補徵營業稅266,405 元，
    並依加值型及非加值型營業稅法（下稱營業稅法）第51條第
    5 款規定，按所漏稅額處5 倍之罰鍰計1,332,000 元（計至
    百元止），原告不服，申請復查，經被告以95年10月13日財
    北國稅法字第0950205729號復查決定書（下稱原處分）駁回
    ，原告猶有未服，提起訴願亦遭決定駁回，遂提起本件行政
    訴訟。
二、兩造聲明：
（一）原告聲明：
  １、訴願決定及原處分均撤銷。
  ２、訴訟費用由被告負擔。
（二）被告聲明：
  １、駁回原告之訴。
  ２、訴訟費用由原告負擔。
三、兩造之爭點：
（一）原告主張之理由：
  １、本件依財政部95年5 月23日台財稅字第09504535500 號函
      釋「稽徵機關查核營業人取得涉嫌虛設行號涉案期間開立
　　  之統一發票申報扣抵銷項額案件，仍應就交易雙方之進、
      銷貨情形覈實查核。」所示，原告確有進貨證明：
 （1）原告於88年7 月迄91年12月承攬「基隆河治理工程初期實
      施計畫汐止段第五工區工程」所需使用之材料中，砌河岸
      用卵塊石須用109.137 立方公尺，須利用卡車運棄之淤泥
      土方計264.484 立方公尺，有「應進貨數量表」、「合約
      價目表」可稽，本工程兩岸長度計2138公尺，故歷時3 年
      多施工期間須經常向各下包廠商購入卵塊石，並利用卡車
      運棄淤泥，以為成本之節省及工程進度之精進。89年元月
      間，訴外人張立民曾於89年元月間代表和鋅企業有限公司
      與原告交易，運進卵石並載淤土棄運，並依規定向原告請
      款，當時原告亦請和鋅企業有限公司備齊相關文件以茲確
      認，並請張立民提出身分證影本。嗣張立民又於90年3 月
      初代表寶昌利公司與原告簽定廢棄土方清理運輸，卵石、
      塊石材料採購合約書（下稱系爭採購合約書），訂明自90
      年3 月6 日起運進卵石或塊石並以合法車輛將廢棄土清理
      運棄。簽訂合約前，原告經查核寶昌利公司於85年8 月28
      日成立，領有經濟部公司執照、臺北市政府營利事業登記
      證，並有營業人銷售額與稅額申報書，其90年1 至2 月申
      報營業額53,011,108元、應納稅額2,701,681 元、進項稅
      額2,650,559 元、已實繳稅款51,122元，並經臺北市稅捐
      稽徵處中北分處於90年3 月16日收件在案，為一合法成立
      並繳稅營運中之公司。而為確定張立民受有該公司委任承
      攬業務，簽約時原告徵提該公司負責人身分資料、公司變
      更登記事項表、公司印鑑印模、董事及股東名冊，並以該
      公司印鑑簽蓋合約，正式成立承攬關係，用在進貨前確實
      核對該公司非虛設行號。
 （2）又90年3 月寶昌利公司進貨請款憑證，以印有「臺砂股份
      有限公司」及「安盈砂石實業有限公司」請款聯之進貨簽
      收單，向原告申請計價，足證當時是以每部車進料盤點無
      誤，至於被告稱寶昌利公司90年度進項來源之公司名稱並
      無上述臺砂、安盈等其下包供料公司及運送公司之憑證，
      可能為查核不實。而本工程為國家整治汐止基隆河之重大
      工程，以解汐止居民潦困生活，故須多方採購材料，類似
      寶昌利公司供應卵石並載運棄土者有10餘家廠商，寶昌利
      公司進貨比例僅占該分項工程3.39﹪至3.66﹪，故原告向
      張立民所代表之寶昌利公司進貨為確有之事實。
 （3）又原告於90年7 月間有向宗景公司購買過2 次水泥，均係
      現貨交易，由宗景公司的職員到原告寶山第二水庫的工地
      （在北埔）進行推銷，當時係現貨交易，大部分以現金支
      付當時並未簽約，而是在發票上寫明交易明細，並未檢查
      公司大小章、公司登記資料，另原告僅取得寶昌利公司蓋
      有統一發票專用章之發票，而對紫珊瑚公司從未知悉或往
      來，也並未取得任何一張發票蓋有紫珊瑚公司印章，被告
      稱原告取得紫珊瑚公司之發票並非事實。
 （4）原告與實際運送貨品（即卵石）交貨之人，即寶昌利公司
      簽約代表人兼收款代表人（張立民）交易卵石買進、廢土
      運棄，由原告之員工簽收貨品無誤，為實際商業進、銷貨
      行為，原告無法預知寶昌利公司在85年至90年間皆正常運
      營下，幾年後會變成涉嫌虛設行號，至於寶昌利公司不肯
      向實際供應卵石之砂石場及實際載運之卡車擁有人取得進
      項發票，而可能涉嫌向其他虛設行號收取進項發票，縱有
      實際犯意，亦是該公司逃漏進項稅額之犯行，應與原告無
      涉，原告實際從事國家重大建設，亦已開立禁止背書轉讓
      支票實際支付進項稅額予寶昌利公司，實不應因此以株連
      犯罪之推論，入原告之罪。
 （5）況寶昌利公司於90年1 至2 月、3 至4 月及5 至6 月皆購
      有發票，並開付予原告以收取貨款，顯見其皆有按期申報
      進、銷項資料，並繳納其應納稅額，以常理及常態而言，
      每期申報營業稅資料後，始得再買次期發票，故頂多為隔
      一個申報期（2 個月份之發票）可能尚未報繳稅款，稅捐
      單位不可能縱容不申報者再買發票來當虛設行號詐騙稅款
      ，若90年3 月寶昌利公司已為虛設行號，協助其繼續以虛
      設行號領取發票，在營建市場上詐騙稅款者為稅捐稽徵處
      之審查人員，而非遭受欺騙之原告，故實不應任由稅捐稽
      徵機關掩飾自身之錯誤而將審核公司真偽責任推卸給原告
      。
  ２、本件裁罰不合法：
 （1）依財政部83年7 月9 日台財稅字第831601371 號函釋說明
      二（一）規定：「2.有進貨事實者…除該營業人能證明確
      有支付進項稅額予實際銷貨之營業人…就其取得不得扣抵
      憑證扣抵銷項額部分，追補稅款，不再處漏稅罰。…」原
      告為控制貨款（包含進項稅額）確由銷貨營業人收受，在
      支付貨款時，以開立抬頭劃線禁止背書轉讓之支票，或者
      電匯銷貨營業人帳戶，小部分以現金支付者，並有簽收記
      錄及存摺為證。原告確有支付進項稅額予實際之營業人，
      由上項支付貨款明細可知，原告支付之價款均已包含應支
      付之「進項稅額」在內，故確有支付進項稅額予銷貨營業
      人，被告應只得追補稅款，不得再行罰鍰。
 （2）又財政部95年5 月23日台財稅字第09504535500 號函釋揭
      示「如無法查明營業人確無向其進貨，且該涉嫌虛設行號
      已依規定按期申報進、銷項資料，並按其應納稅額繳納者
      ，應免予補稅處罰。」，是本件既由原告確實給付進項稅
      額，稅捐稽徵單位亦繼續核准寶昌利公司購買發票營業，
      而收受進項稅額之寶昌利公司亦已申報繳納進銷項稅額，
      基於上列事實，原告主張應依財政部95年5 月23日台財稅
      字第09504535500 號令撤銷訴願決定之漏稅額罰鍰。
 （3）另依據司法院釋字第337 號解釋「營業稅法第五十一條五
      款規定，扣稅義務人虛報進項稅額者…自應以納稅義務人
      有虛報進項稅額，並因而逃漏稅款者，始得據以追繳稅款
      及罰鍰。…對於有進貨事實之營業人，不論其是否有虛報
      進項稅額，並因而逃漏稅款，概依首開條款處罰，其與該
      條款意旨不符部分，有違憲法保障人民權利之本旨」之意
      旨，營業稅法第51條虛報進項稅額，自應以有此行為，並
      因而發生「短漏稅額」之事實為處罰要件，故原告無短漏
      稅額之犯意並不構成處罰要件。
  ３、按「人民違反法律上之義務而應受行政罰之行為，法律無
      特別規定時，雖不以出於故意為必要，仍須以過失為其責
      任條件」司法院釋字第275 號解釋著有明文。次按最高行
      政法院92年度判字第30號判決則指明：「…則於該函釋前
      ，財政部所屬各稽徵機關對該發票是否可以扣抵銷項稅額
      ，似欠明確之依據，能否事後回溯課予納稅義務人高於主
      管稽徵機關之法律責任，並據以認定上訴人有過失，均有
      再詳予斟酌之必要」，同理，公司法主管機關及稅捐稽徵
      主管機關如無法事前發現寶昌利公司或宗景公司為所謂之
      虛設行號並為必要之處置及公示，自不得回溯以該公司事
      後未申報營業稅且遭偵辦為由，據以認定原告與該二公司
      之交易往來係屬有過失，否則不啻課以原告高於主管機關
      之責任。又最高行政法院95年度判字第645 號判決揭櫫：
      「本件原審斟酌全辯論意旨及調查證據之結果，認為被上
      訴人與至崑公司買賣，已盡一般商業往來之注意事項，且
      於支付貨款之支票皆抬頭以該公司名稱，並禁止背書轉讓
      ，貨款均已支付，又查無資金回流情事，尚無確切之證據
      足以認定被上訴人與至崑公司無實際交易，被上訴人並無
      應自他人取得憑證而未取得，且無取得非實際交易對象之
      發票等情事，原審對證據之取捨等均已詳為論述。」「因
      認原處分以被上訴人有於86年1 月至同年2 月間進貨，金
      額計13,952,070元，未依法取得憑證，而以非交易對象之
      至崑公司開立之統一發票12紙，作為進項憑證，申報扣抵
      銷項稅額，虛報進項稅額697,605 元，核定被上訴人逃漏
      營業稅計697,605 元，並按未依規定取得他人憑證總額13
      ,952,070元處5%罰鍰計697,605 元，於法尚有未合；訴願
      決定未予糾正，亦有未洽；乃判決將此部分訴願決定及原
      處分均撤銷，其所適用之法規與該案應適用之現行法規並
      無違背，與解釋判例亦無牴觸。本件上訴論旨，仍執前詞
      ，指摘原審判決違誤，求予廢棄，難認有理由，應予駁回
      。」按本件原告與上開案例相同，為求確定交易對象，已
      要求寶昌利公司提出該公司公司執照、營利事業登記證及
      營業人銷售額與稅額申報書（401 報表）、負責人童桂鑾
      身分證影本、公司變更登記事項卡，以證明該公司係合法
      經營，並如期報繳稅款。原告付款時支票皆抬頭以該公司
      名稱，並禁止背書轉讓，以確定應付款項（含稅款）皆由
      該公司領取；如係以匯款或現金支付，則均有匯款紀錄及
      領款記錄憑證，是以每一筆款項支付與發票金額互核後均
      清清楚楚。另證人洪賑基於本院前次庭訊時結證稱：「後
      來簽約時，他（張立民）有帶同寶昌利公司負責人童桂鑾
      到原告公司親自簽約」，被告雖質疑張立民並非寶昌利公
      司之股東或員工，然依法本未限制簽約之人或代理簽約之
      人必為公司之股東或員工不可，況且張立民係帶同寶昌利
      公司之負責人童桂鑾前來簽約，而張立民是否為該公司之
      股東，是為明股、暗股或乾股，或是否為該公司之員工，
      均非原告所得置喙。加以寶昌利公司簽約時已備齊上開文
      件，此外主管機關當時更無任何處置或公示得使原告獲悉
      寶昌利公司是否為所謂之虛設行號，原告付款時亦有清楚
      憑證，是原告於本件交易時，已盡一般商業往來應注意而
      能注意之義務，尚難認定原告有何過失。
（二）被告主張之理由：
  １、補徵營業稅部分：
   （1）按「營業人當期銷項稅額，扣減進項稅額後之餘額，為
        當期應納或溢付營業稅額。」、「進項稅額，指營業人
        購買貨物或勞務時，依規定支付之營業稅額。」、「本
        法第五十一條第五款所定虛報進項稅額，包括依本法規
        定不得扣抵之進項稅額、無進貨事實及偽造憑證之進項
        稅額而申報退抵稅額者。」為行為時營業稅法第15條第
        1 項及第3 項及同法施行細則第52條第1 項所明定。又
        「（一）取得虛設行號發票申報扣抵之案件…2.有進貨
        事實者…(2)因虛設行號係專以出售統一發票牟取不法利
        益為業，並無銷貨事實，故取得虛設行號發票之營業人
        ，自亦無向該虛設行號進貨並支付進項稅額之事實，除
        該營業人能證明確有支付進項稅額予實際銷貨之營業人
        ，並經稽徵機關查明該稅額已依法報繳者，應依營業稅
        法第19條第1 項第1 款規定，就其取得不得扣抵憑證扣
        抵銷項稅額部分，追補稅款，不再處漏稅罰外，其虛報
        進項稅額，已構成逃漏稅，應依營業稅法第51條第5 款
        規定補稅並處罰。」、「一、稽徵機關查核營業人取得
        涉嫌虛設行號涉案期間開立之統一發票申報扣抵銷項稅
        額案件，仍應就交易雙方之進、銷貨情形覈實查核，不
        得逕按本部83年7 月9 日台財稅字第831601371 號函辦
        理，如無法查明營業人確無向其進貨，且該涉嫌虛設行
        號已依規定按期申報進、銷項資料，並按其應納稅額繳
        納者，應免予補稅處罰。二、本令發布日前之未確定案
        件，稽徵機關應儘速再予查核，依上開規定辦理。」分
        別經財政部83年7 月9 日台財稅字第831601371 號函及
        95年5 月23日台財稅字第09504535500 號令所明釋。
   （2）按被告初查本件係原告於90年4 月26日至8 月31日進貨
        ，金額計5,328,100 元（不含稅），未依法取得憑證，
        卻取得虛設行號紫珊瑚公司、寶昌利公司及宗景公司所
        開立之統一發票5 紙，作為進項憑證申報扣抵銷項稅額
        ，虛報進項稅額266,405 元，違反前揭法條規定；其違
        章事實，有案關發票5 紙、專案申請調檔統一發票查核
        清單明細表、調查局北機組92年2 月25日電防字第0927
        8006920 號刑事案件移送書、被告93年6 月15日財北國
        稅中南營業二字第0930201750號調查函等影本附原處分
        卷可稽，原處分洵非無據，分述如下：
      紫珊瑚公司部分：
      A.原告取得記載品名卵石900 米、土方工程720 米，銷售
        額711,000 元（字軌GJ00000000）之統一發票乙紙，蓋
        印寶昌利公司統一發票專用章，惟該紙統一發票為紫珊
        瑚公司所領用，並申報為銷售額，寶昌利公司並未申報
        為銷售額，按紫珊瑚公司稅籍地址在臺北市中山區○○
        ○路○ 段，而寶昌利公司稅籍地址在臺北市中山區○○
        ○路，為2 處完全不同之營業地址，何以紫珊瑚公司領
        用之發票會流到寶昌利公司處所而供其使用，且寶昌利
        公司既已使用卻又未申報營業稅銷售額，反而由紫珊瑚
        公司申報銷售額，此不合理情形，益徵渠等公司為許應
        時集團成員及利用人頭名義虛設行號領用統一發票出售
        圖利之犯行屬實。
      B.從紫珊瑚公司90年度進項來源明細分析，該公司取具進
        項來源全部取自虛設行號，是其為無進銷貨事實之虛設
        行號甚明。
      宗景公司部分：
      A.原告90年度與宗景公司交易共計2 筆，1 筆為90年7 月
        5 日貨款69,342元，1 筆為90年7 月13日貨款104,013
        元，又依原告證人洪賑基（原告之總經理，即業務負責
        之人）於庭上表示向宗景公司買賣，其領款、領票及將
        發票交與原告之人均為古文成。惟原告之傳票日報表96
        年7 月5日 帳載，貨款69,342元係以現金給付，另依傳
        票日報表96年7 月13日帳載，貨款104,013 元亦係以現
        金給付，然原告90年7 月13日領款記錄憑證貨款104,01
        3 元為「溫明進」所領取，又原告90年8 月1 日領款記
        錄憑證「古文成」共計領取173,355 元，其中現金161,
        798 元、支票11,557元，是本件實際付款實情為何？原
        告帳載既以現金給付，何以又能以支票付款，有一物二
        付之情，違反一般商業交易，至為顯然；又依一般商業
        經驗，通常貨款金額大的會開立支票支付，而金額少者
        才會以現金支付，而本件付款卻相反，僅開立支票11,
        557 元又非客票，不無令人持疑，再者，不論「溫明進
        」或「古文成」均非宗景公司員工，其不實情形，昭然
        若揭。
      B.第按宗景公司於90年1 月3 日設立，依該公司虛設行號
        相關資料分析表所載，該公司於涉案期間90年1 月至10
        月間，全部進項憑證皆取自虛設行號，再按宗景公司90
        年度營業稅申報資料，1 至10月各期均申報留扺稅額，
        並無繳納營業稅資料，且90年11、12月並無申報紀錄，
        復查其90年度進項來源明細，虛報進項27,665,000元（
        即該公司進項扣抵36,380,437元，而進貨對象申報銷售
        額僅8,715,437 元）之情形，綜上，宗景公司為無進銷
        貨事實之虛設行號甚明。
      寶昌利公司部分：
      A.原告主張在進貨前確實核對寶昌利公司非虛設行號，依
        證人於庭上表示，該公司與寶昌利公司簽約時係由張立
        民與寶昌利公司代表人童桂鑾親至公司辦理，已核對該
        公司營利事業登記證、公司執照、印鑑章並影印負責人
        童桂鑾身分證資料，確實核對寶昌利公司非虛設行號。
        惟對於張立民與寶昌利公司之關係？其職稱為何？卻全
        然無知，竟以猜測表示可能為投資者、中間人或公司業
        務，此說詞明顯與一般商業交易禮儀及常情有悖，又與
        原告行政訴訟「…為確定張立民受有該公司委任承攬業
        務，簽約時原告徵提該公司負責人資料、公司變更登記
        事項表…並以該公司印鑑簽蓋合約，正式承攬關係」不
        符，表示合約為與張立民簽訂，是本件簽約究為何人即
        有矛盾。另原告已坦言89年度張立民曾以和鋅企業社名
        義運進卵石、運棄淤土及向原告請款，可見原告與張立
        民乃屬舊識，竟會對其真實身分、年籍資料不得而知，
        實有違常理。張立民90年度又代表寶昌利公司與原告交
        易，依證人所述，原告既不知張立民與寶昌利公司之關
        係，簽約時卻未要求張立民提示寶昌利公司授權書，對
        於合約重要事項如簽約日期卻未載明，又無交易雙方當
        事人之親筆簽名，有規避責任之嫌及悖於一般商業常情
        ，則原告已有應注意能注意而未注意之過失。再者，經
        被告查核結果，並無和鋅企業社之稅籍資料，但有和鋅
        企業有限公司稅籍（統編00000000），和鋅企業有限公
        司係於89年7月1日已擅自歇業他遷不明，並於92年9 月
        1 日註記為虛設行號，89年度和鋅企業有限公司並無給
        付任何各類所得資料，是張立民即非該公司員工；寶昌
        利公司90年度亦無給付各類所得資料，張立民亦非寶昌
        利公司員工，從而原告與寶昌利公司交易無法堪信為真
        實。
      B.原告主張臺砂、安盈等公司為寶昌利公司之下包供料公
        司乙節，按寶昌利公司90年度進項來源均無該等公司，
        無法證明為下包公司，且查稅籍檔，查無臺砂股份有限
        公司設籍資料，另安盈公司90年8 月已停業，95年4 月
        已擅自歇業他遷不明，有寶昌利公司89、90進項來源明
        細可按。又寶昌利公司90年度進項來源全部取自虛設行
        號台鷹科技有限公司、謹輝通商企業有限公司、雷霆萬
        鈞資訊有限公司、金鴻經貿有限公司、媛儷根思國際開
        發有限公司等所開立之憑證，上列公司非屬案關行業，
        自無出售卵（塊）石、載運土方車輛機具等與寶昌利公
        司，從而寶昌利公司亦自無銷貨與原告，故原告所提臺
        砂、安盈公司之請款聯，當無法證明為寶昌利公司之下
        包公司，所訴洵無足採。
      C.原告取具寶昌利公司「土方工程」發票共計2 張，1 張
        為90年4 月26日計8960米，1 張為90年6 月20日計720
        米（此張發票應為紫珊瑚領用）總計9680米，惟臺砂、
        安盈公司請款單總計運送315 米，數量明顯不符，依證
        人說詞請款時應檢附計價表，惟僅有89年度之估驗請款
        單共3 紙（為和鋅企業有限公司承作），是原告應提出
        證據並加以說明實際承作狀況及有無進項不實情事。
      D.原告帳列給付寶昌利公司4 月26日貨款3,292,800 元，
        當日帳載應付票據3 筆－安泰銀行支票2 張計1,062,80
        0 元、982,560 元及萬泰銀行支票1 張222,600 元，另
        沖應付帳款1,024,840 元，惟90年5 月3 日卻沖應付帳
        款1,025,640 元，造成應付帳款帳差800 元（借餘），
        顯見原告帳載不實，原告對此帳差應加以解釋。
      E.資金查證：原告帳列支付與寶昌利公司共計4 筆貨款，
        查寶昌利公司安泰銀行延平分行之帳戶僅有原告之款項
        存入紀錄，交易時間自90年5 月至6 月間，7 月以後即
        無交易資料，於款項存入後隨即以現金提領，該帳戶顯
        異於一般正常營業用帳戶，係為資金安排所設，其中5
        月3 日11時10分匯款1,025,640 元，當日12時24分隨即
        提領現金525,000 元及500,000 元，總計1,025,000 元
        ，查其筆跡與開立支票筆跡相近，疑似同1 人所為；另
        1 張安泰銀行延平分行90年5 月4 日到期，金額1,062,
        800 元之支票，當日14時11分存入，當日14時15分領現
        1,000,000 元，開立支票與支票存入、提領之筆跡相近
        ，疑似同1 人所為；其餘支票當日存入及領現時間均相
        近，足證其付款不實，偽作資金安排甚明。
      F.進銷貨查證：按寶昌利公司90年度進項來源明細，全部
        進項憑證皆取自虛設行號，且非屬案關行業，自無出售
        卵（塊）石、載運土方車輛機具等與寶昌利公司，從而
        寶昌利公司亦自無銷貨與原告；復按其有虛報進項42,
        042,082 元（即該公司進項扣抵52,975,873元，而進貨
        對象申報銷售額僅10,933,791元）之情形；再按該公司
        90年度營業稅申報資料，僅有1 、2 月有申報及繳納營
        業稅51,122元，之後均無申報及繳納營業稅資料，原告
        取具寶昌利公司90年度4 月份之進貨發票，寶昌利公司
        實際上均無繳納營業稅，雖原告主張寶昌利公司90年度
        1 至2 月營業稅已實繳稅額51,122元，惟與案關發票無
        涉，原告主張洵屬無據。綜上，寶昌利公司為無進銷貨
        事實之虛設行號亦甚為明確。
   （3）次按紫珊瑚公司、寶昌利公司及宗景公司均係屬許應時
        涉嫌虛設行號集團成員，業經法務部調查局北機組92年
        2 月25日以前項移送書移送臺灣板橋地方法院檢察署偵
        辦在案；依調查局北機組刑事案件移送書所載，許應時
        等人利用人頭名義虛設行號領用統一發票，隨即將購買
        之統一發票出售圖利，並在銀行開立帳戶，充作繳稅證
        明與支付憑證之用，紫珊瑚公司、寶昌利公司及宗景公
        司係無進銷貨事實之虛設行號，經被告查調渠等公司於
        90年度取得不實異常進項扣抵金額比例皆幾近100 ﹪，
        顯見渠等公司均無進貨之事實，又基於幫助他人逃漏稅
        捐之概括犯意，明知無銷貨事實，卻虛開統一發票予原
        告，供作扣抵銷項稅額，又渠等公司90年度並無給付薪
        資支出、租賃支出及申報開立扣免繳憑單，與虛設行號
        無進銷貨、未僱用人員及無租賃營業場所等特徵吻合，
        足證渠等公司為虛設行號甚明，原告自不可能與渠等有
        交易之事實，經審酌自無財政部95年5 月23日台財稅字
        第0950453550號令之適用。
   （4）原告主張取得案關發票係因承攬「基隆河治理工程初期
        實施計畫汐止段第五工區工程」確有進貨交易事實乙節
        。按原告取得寶昌利公司之卵石、塊石及土方工程等進
        項發票，帳列在建材料、在建包作科目，及因地震承攬
        「寶山水庫修護工程」，取得宗景公司之水泥進項發票
        帳列在建材料屬實，經核對案關承攬工程合約，其材料
        、土方工程確為原告承攬上述工程所需，是本件已核認
        有進貨事實，並無不合。
   （5）末按紫珊瑚公司、寶昌利公司及宗景公司係為無進銷貨
        事實之虛設行號，原告自無可能向渠等公司進貨，本件
        原告既有進貨事實，卻不依規定取得實際交易對象開立
        之進項憑證，而取得案關涉嫌虛設行號所開立之進項憑
        證，並確已申報扣抵銷項稅額，該項已申報扣抵之銷項
        營業稅額顯未依法繳納，是即應依營業稅法第19條第1
        項第1 款規定，就其取得不得扣抵憑證扣抵銷項稅額部
        分，補徵營業稅額。從而，本件被告原核定補徵稅額26
        6,405 元，揆諸首揭法條規定並無不合，財政部訴願決
        定遞予維持，亦無不合。
  ２、罰鍰部分：
      按「納稅義務人，有左列情形之一者，除追繳稅款外，按
      所漏稅額處一倍至十倍罰鍰，並得停止其營業：…五、虛
      報進項稅額者。」為營業稅法第51條第5 款所明定。本件
      原告訴稱依司法院釋字第337 號解釋意旨，對於有進貨事
      實之營業人，應以發生「短漏稅額」之事實為處罰要件，
      原告無短漏稅額之犯意並不構成處罰要件乙節。按原告取
      具虛設行號發票，作為進項憑證申報扣抵銷項稅額，虛報
      進項稅額266,405 元，違章事證明確，業如前述。原告辯
      稱實際交易人係張立民及溫明進，惟紫珊瑚公司、寶昌利
      公司及宗景公司90年度均無薪資支出，張立民等既非渠等
      公司之員工，亦非股東，是原告主張確有支付進項稅額予
      實際銷貨之營業人，委無足採，本件原告已構成逃漏營業
      稅，被告按其所漏稅額266,405 元處以5 倍罰鍰計1,332,
      000 元（計至百元止），揆諸首揭法條及函釋規定，並無
      違誤。
　　理  由
一、本件被告代表人於訴訟進行中由許虞哲變更為凌忠嫄，茲據
    被告現任代表人依法具狀向本院聲明承受訴訟，核無不合，
    應予准許。
二、原告起訴主張：原告於88年7 月迄91年12月承攬「基隆河治
    理工程初期實施計畫汐止段第五工區工程」，訴外人張立民
    於90年3 月初代表寶昌利公司與原告簽定「廢棄土方清理運
    輸，卵石、塊石材料採購合約書」，承作運進卵石或塊石並
    以合法車輛將廢棄土清理運棄，為確定張立民受有該公司委
    任承攬業務，簽約時原告曾要求其提出該公司負責人身分資
    料、公司變更登記事項表、公司印鑑印模、董事及股東名冊
    ，並以該公司印鑑簽蓋合約，核對該公司非虛設行號，故原
    告確有向張立民所代表之寶昌利公司進貨之事實，無短漏稅
    額之故意或過失，並不構成處罰要件。另原告於90年7 月間
    有向宗景公司購買過2 次水泥，均係現貨交易，由宗景公司
    的職員到原告寶山第二水庫的工地（在北埔）進行推銷，當
    時係現貨交易，大部分以現金支付當時並未簽約，而是在發
    票上寫明交易明細，並未檢查公司大小章、公司登記資料，
    另原告未曾與紫珊瑚公司往來，紫珊瑚公司開立之統一發票
    ，原告於支付貨款時，以開立抬頭劃線禁止背書轉讓之支票
    ，或者電匯銷貨營業人帳戶，小部分以現金支付者，並有簽
    收記錄及存摺為證，確有支付進項稅額予實際之營業人，由
    上項支付貨款明細可知，原告支付之價款均已包含應支付之
    進項稅額在內，故確有支付進項稅額予銷貨營業人，依財政
    部83年7 月9 日台財稅字第831601371 號、95年5 月23日台
    財稅字第0950453550號函釋，被告只得追補稅款不得裁罰，
    為此，依行政訴訟法第4 條第1 項規定，提起本件行政訴訟
    ，求為判決如訴之聲明所示云云。
三、被告則以：本件系爭紫珊瑚公司、寶昌利公司及宗景公司均
    係屬許應時涉嫌虛設行號集團成員，業經調查局北機組92年
    2 月25日移送臺灣板橋地方法院檢察署偵辦在案，而許應時
    等人利用人頭名義虛設行號領用統一發票，隨即將購買之統
    一發票出售圖利，並在銀行開立帳戶，充作繳稅證明與支付
    憑證之用，紫珊瑚公司、寶昌利公司及宗景公司係無進銷貨
    事實之虛設行號，經被告查調上開公司於90年度取得不實異
    常進項扣抵金額比例皆幾近100 ﹪，且無給付薪資支出、租
    賃支出及申報開立扣免繳憑單等，顯無進貨事實，係幫助他
    人逃漏稅捐，虛開統一發票供作扣抵銷項稅額之虛設行號甚
    明，原告自不可能與渠等有交易之事實，是本件自無財政部
    95年5 月23日台財稅字第0950453550號令之適用。又原告取
    得字軌GJ00000000號之統一發票，蓋印寶昌利公司統一發票
    專用章，惟該紙統一發票為紫珊瑚公司所領用，並申報為銷
    售額（寶昌利公司並未申報為銷售額），而紫珊瑚公司稅籍
    地址在臺北市中山區○○○路○ 段，與寶昌利公司稅籍地址
    在臺北市中山區○○○路不同，其領用之統一發票流入寶昌
    利公司處所而供其使用，而寶昌利公司既已使用，卻又未申
    報營業稅銷售額，反由紫珊瑚公司申報銷售額，顯不合理，
    益徵渠等公司為許應時集團成員及利用人頭名義虛設行號領
    用統一發票出售圖利之犯行屬實。另宗景公司部分原告主張
    之領款人及付款情形，與證人洪賑基（原告總經理）證述情
    節不符，且給付之方式與一般商業經驗不符，且有重複清償
    之情；另訴外人張立民曾以和鋅企業社名義運進卵石、運棄
    淤土及向原告請款，90年度又代表寶昌利公司與原告交易有
    悖商業常情，而寶昌利公司90年度亦無給付各類所得資料，
    張立民亦非寶昌利公司員工，從而，原告與寶昌利公司應無
    交易行為，原告未加查證自有過失，原處分對原告補徵裁罰
    並無不合等語，資為抗辯。
四、按「營業人當期銷項稅額，扣減進項稅額後之餘額，為當期
    應納或溢付營業稅額。」、「營業人左列進項稅額，不得扣
    抵銷項稅額：一、購進之貨物或勞務未依規定取得並保存第
    33條所列之憑證者。」及「營業人以進項稅額扣抵銷項稅額
    者，應具有載明其名稱、地址及統一編號之左列憑證：一、
    購買貨物或勞務時，所取得載有營業稅額之統一發票。」、
    「納稅義務人，有左列情形之一者，除追繳稅款外，按所漏
    稅額處1 倍至10倍罰鍰，並得停止其營業…五、虛報進項稅
    額者。」分別為行為時加值型及非加值型營業稅法（下稱營
    業稅法）第15條第1 項、第19條第1 項第1 款及第33條第1
    款、第51條第5 款所明定。又「…營業人取得非實際交易對
    像所開立之統一發票作為進項憑證申報扣抵銷項稅額案件之
    處理原則。…說明：二、…對於營業人取得非實際交易對像
    所開立之統一發票作為進項憑證申報扣抵銷項稅額之案件，
    應視情節，分別依下列原則處理：（一）取得虛設行號發票
    申報扣抵之案件：…2 、有進貨事實者：（1 ）進貨部分，
    因未取得實際銷貨人出具之憑證，應依稅捐稽徵法第44條規
    定處以行為罰。（2 ）因虛設行號係專以出售統一發票牟取
    不法利益為業，並無銷貨事實，故取得虛設行號發票之營業
    人，自亦無向該虛設行號進貨並支付進項稅額之事實，除該
    營業人能證明確有支付進項稅額予實際銷貨之營業人，並經
    稽徵機關查明該稅額已依法報繳者，應依營業稅法第19條第
    1 項第1款 規定，就其取得不得扣抵憑證扣抵銷項稅額部分
    ，追補稅款，不再處漏稅罰外，其虛報進項稅額，已構成逃
    漏稅，應依營業稅法第51條第5 款規定補稅並處罰。…」及
    「…營業人觸犯營業稅法第51條各款，如同時涉及稅捐稽徵
    法第44條規定者，參照行政法院84年09月20日09月份第2 次
    庭長評事聯席會議決議意旨，勿庸併罰，應擇一從重處罰。
    …」分別經財政部83年7 月9 日台財稅第831601371 號函釋
    及85年4 月26 日 台財稅第851903313 號函釋在案，而上開
    函釋係財政部基於職權，就營業人取得非實際交易對象所開
    立之統一發票作為進項憑證申報扣抵銷項稅額案件之處理原
    則為釋示，未逾越法律規定，自得援用。
五、經查，本件原告於90年4 月26日至8 月31日間進貨，取具如
    附表所示蓋印寶昌利公司及宗景公司統一發票專用章之統一
    發票5 紙，金額共計5,328,100 元（不含稅，進項稅額為26
    6,405 元），作為進項憑證申報扣抵銷項稅額，案經調查局
    北機組及被告查獲，通報被告所屬中南稽徵所核定補徵營業
    稅266,405 元，並依加值型及非加值型營業稅法第51條第5
    款規定，按所漏稅額處5 倍之罰鍰計1,332,000 元（計至百
    元止）等情，為兩造所不爭執，且有被告審查結果增減金額
    變更比較表、統一發票、審查報告書、處分書財政部臺北市
    國稅局中南稽徵所處分書、違章案件罰鍰繳款書、專案申請
    調檔統一發票查核清單附原處分卷可稽，洵堪認定。至於兩
    造爭執紫珊瑚公司、寶昌利公司及宗景公司是否為虛設行號
    ，是否為原告之實際交易對象，原處分就本件依營業稅法第
    51條規定按原告所漏稅額處5 倍罰鍰是否適法等項，本院判
    斷如下：
（一）本件原告主張寶昌利公司及宗景公司為其實際交易對象云
      云，固提出原告傳票日報表、明細分類帳、統一發票、領
      款記錄憑證、支票、銀行存摺交易明細、採購合約書、寶
      昌利公司執照、營利事業登記證、營業人銷售與稅額申報
      書、童桂鑾身分證、公司變更事項卡、轉帳傳票、匯款回
      條、請款聯等件為憑。惟查：
  １、紫珊瑚公司部分：本件許應時集團利用虛設公司行號領用
      統一發票出售圖利一事，91年間即遭調查局調查局北機組
      調查，紫珊瑚公司股東吳明泉、謝快達之身份證、印章等
      物經調查局調查局北機組於搜索許應時住所及公司時當場
      查扣，吳明泉、謝快達稱不知己身為該公司股東一事，有
      調查局北機組許應時虛設行號案移送書、扣案資料節錄、
      吳明泉、謝快達、蔡佩純調查筆錄附原處分卷( 二) 第38
      頁至69頁、第128 頁、第141-147 頁、129-133 頁可憑，
      又依紫珊瑚公司90年度進項來源明細分析，該公司取具進
      項來源全部取自虛設行號一節，有紫珊瑚公司營業稅申報
      資料、進銷項來源明細、扣繳憑單申報單、營業稅號稅藉
      資料等件原處分及補充資料卷可稽，是紫珊瑚公司為專以
      出售統一發票牟取不法利益為業，並無銷貨事實之虛設行
      號一節，可堪認定。
  ２、寶昌利公司部分：
 （1）本件寶昌利公司為許應時集團虛設行號之1 ，經被告查核
      該公司89-90 年申報書年檔、進銷項來源明細、稅籍電腦
      畫面、統一發票查核清單及進出口報單明細等資料，依該
      公司進項來源統一發票查核清單資料，涉案期間取得國內
      進項憑200 紙，銷售額178,150,801 元，稅額8,907,562
      元，其中異常進項銷售額175,340,220,元，國內異常比例
      高達98% ；另加計涉案期間內進口貨物金額3,456,661 元
      ，異常比例亦高達96.5% ，顯涉虛設行號開立不實發票，
      幫助他人逃漏稅等情，有寶昌利公司有調查局北機組刑事
      案件移送書及財政部臺北市國稅局併案移送資料、進項來
      源明細、銷項去路明細、營業人銷售額與稅額申報書、營
      業稅稅籍資料查詢作業、90年度綜合所得稅BAN 給付清單
      、分析簽呈等件等件原處分及原處分（二）卷可稽，是寶
      昌利公司系爭年度為專以出售統一發票牟取不法利益為業
      ，並無銷貨事實之虛設行號一事，即堪認定。
 （2）又本件寶昌利公司與虛設行號紫珊瑚公司領用之發票有流
      用之情形（原處分（二）卷第76至80頁參照），如附表編
      號3 所示之統一發票乙紙（字軌號碼GJ00000000）為紫珊
      瑚公司所請領使用，紫珊瑚公司並將該統一發票所示之銷
      售內容（品名：卵石900 米、土方工程720 米，銷售額71
      1,000 元）申報為該公司銷售額，寶昌利公司就此則未以
      之為其營業銷額予以申報，而參諸紫珊瑚公司稅籍地址位
      於臺北市○○○路○ 段，寶昌利公司稅籍地址則位於臺北
      市○○○路，營業地址不同，寶昌利公司竟執用紫珊瑚公
      司統一發票，且未自行申報營業稅銷售額，反由紫珊瑚公
      司申報銷售額，寶昌利公司如有營運之實，何以致之，此
      益徵紫珊瑚公司、寶昌利公司俱為無營業事實，以出售統
      一發票圖利之虛設行號一事為真。
 （3）再查，寶昌利公司90年度進項來源全部取自虛設行號台鷹
      科技有限公司、謹輝通商企業有限公司、雷霆萬鈞資訊有
      限公司、金鴻經貿有限公司、媛儷根思國際開發有限公司
      等所開立之憑證（訴證7 金鴻經貿有限公司、媛儷根思國
      際開發有限公司刑事案件移送書、刑事判決、稅藉資料查
      詢作業參照），上列公司非屬原告所稱系爭載運土方及廢
      土棄運等相關行業，自無出售卵（塊）石、載運土方車輛
      機具等與寶昌利公司，從而，寶昌利公司亦無據之銷貨與
      原告之可能，原告稱其實際交易對象為寶昌利公司，伊確
      有向其進貨云云，洵無足採。
 （4）另查，寶昌利公司90年度進項來源對象無臺砂、安盈公司
      ，而臺砂股份有限公司無設稅籍資料，另安盈公司90年8
      月已停業各節，有寶昌利公司進項來源明細附原處分卷（
      二）可憑，況原告取具寶昌利公司「土方工程」發票共計
      2 張，1 張為90年4 月26日計8960米，1 張為90年6 月20
      日計720 米（此張發票應為紫珊瑚公司領用）總計9680米
      ，惟臺砂、安盈公司請款單總計運送315 米，數量明顯不
      符，則原告執臺砂、安盈公司請款聯稱臺砂、安盈等公司
      為寶昌利公司之下包供料公司云云，亦難信為真實。
 （5）又原告帳列支付與寶昌利公司貨款共計4 筆，而寶昌利公
      司安泰銀行延平分行之帳戶僅有原告之款項存入紀錄，且
      於款項存入後隨即以現金提領，交易時間自90年5 月至6
      月間止，7 月以後即無交易資料，詳述如下：90年5 月
      3 日11時10分匯入1,025,640 元，旋於當日12時24分提領
      現金525,000 元、500,000 元，總計1,025,000 元；另
      安泰銀行延平分行90年5 月4 日到期，金額1,062,800 元
      之支票，當日14時11分存入，同日14時15分領現1,000,00
      0 元；其餘支票當日存入及領現時間均相近（被告所提
      訴證3 至訴證6 參照）；另原告帳列給付寶昌利公司4 月
      26日貨款3,292,800 元，當日帳載應付票據3 筆－安泰銀
      行支票2 張計1,062, 800元、982,560 元及萬泰銀行支票
      1 張222,600 元，另沖應付帳款1,024,840 元，惟90年5
      月3 日卻沖應付帳款1,025,640 元，造成應付帳款帳差80
      0 元（借餘），顯見原告帳載及付款不實，且交易情形異
      於一般正常營業用帳戶，其偽作資金安排甚明。
 （6）又寶昌利公司90年度進項來源明細，全部進項憑證皆取自
      非屬案關行業之虛設行號，自無從出售卵（塊）石、載運
      土方車輛機具等與寶昌利公司，從而，寶昌利公司自無從
      銷貨與原告；復按其有虛報進項42,042,082元（即該公司
      進項扣抵52,975,873元，而進貨對象申報銷售額僅10,933
      ,791元）之情形；再按該公司90年度營業稅申報資料，僅
      有1 、2 月有申報及繳納營業稅51,122元，之後均無申報
      及繳納營業稅資料，是原告取具寶昌利公司90年度4 月份
      之進貨發票，寶昌利公司實均未繳納營業稅，至於原告稱
      寶昌利公司90年度1 至2 月營業稅已實繳稅額51,122元云
      云縱屬實情，則與本件系爭統一發票所示銷售交易無涉，
      原告就此所稱各語，核無可採。
  ３、宗景公司部分：
 （1）系爭宗景公司於90年1 月3 日設立，該公司於涉案期間90
      年1 月至10月間，全部進項憑證皆取自虛設行號，該公司
      之公司章、統一發票專用章、發票、申報書、存摺等物，
      係經調查局北機組於搜索許應時住所及公司時當場查扣（
      調查局北機組許應時虛設行號案移送書、扣案資料節錄附
      原處分卷（二）參照）、再按宗景公司90年度營業稅申報
      資料以觀，1 至10月各期均申報留扺稅額，並無繳納營業
      稅資料，且90年11、12月並無申報紀錄，復查其90年度進
      項來源明細，虛報進項27,665,000元（即該公司進項扣抵
      36,380,437元，而進貨對象申報銷售額僅8,715,437 元）
      之情形（該公司虛設行號相關資料分析表、營業稅申報資
      料、進項來源明細附原處分卷（二）參照）是宗景公司為
      無進銷貨事實之虛設行號甚明。
 （2）又本件原告與宗景公司交易共計2 筆，（90年7 月5 日貨
      款69,342元、90年7 月13日貨款104,013 元），而依原告
      之傳票日報表96年7 月5 日帳載，貨款69,342元係以現金
      給付，另依傳票日報表96年7 月13日帳載，貨款104,013
      元亦係以現金給付（原處分卷第11、15頁），惟原告90年
      7 月13日領款記錄憑證貨款104,013 元為「溫明進」所領
      取，又原告90年8 月1 日領款記錄憑證「古文成」共計領
      取173,355 元（原處分卷第63、20頁），其中現金161,79
      8 元、支票11,557元，有重複付款之事，而其領款記錄所
      載之領款人，亦與證人洪賑基證稱原告向宗景公司買賣，
      其領款、領票及將發票交與原告者均為古文成（96年8 月
      20日準備程序筆錄第5 、6 頁參照）等語不符，顯違一般
      商業交易常情，是原告稱伊有與宗景公司交易，並有給付
      貨款之事，自難信為真實。
（二）綜此，原告所稱交易對象之寶昌利公司及宗景公司及原告
      所持統一發票領用之營業人紫珊瑚公司，均屬無銷貨事實
      ，專以出售統一發票牟取不法利益為業之虛設行號，已如
      前述，原告顯無向上開公司進貨，為實際交易之事實，原
      告所提之原告傳票日報表、明細分類帳、統一發票、領款
      記錄憑證、支票、銀行存摺交易明細、採購合約書、寶昌
      利公司執照、營利事業登記證、營業人銷售與稅額申報書
      、童桂鑾身分證、公司變更事項卡、轉帳傳票、匯款回條
      、請款聯等件僅係實際交易人規避稅捐稽查、刑事查緝所
      為，尚難執以為有利於原告之認定。從而，被告辯稱紫珊
      瑚公司、寶昌利公司及宗景公司並非原告之實際交易對象
      ，其有進貨事實，卻取具非實際交易對象虛設行號紫珊瑚
      公司寶昌利公司及宗景公司開立（領用）之統一發票作為
      進項憑證，申報扣抵銷項稅額各情，自足信實。
六、再按「說明…二、…有關營業人虛報進項稅額之結果，有無
    發生逃漏稅款，應依左列原則認定：（一）違章行為發生日
    至查獲日（調查基準日）以前各期之期末累積留抵稅額，如
    均大於或等於虛報之進項稅額者，則實際並未造成逃漏稅款
    ，可依本部八十三年十二月六日台財稅第八三一六二四四○
    一號函釋規定，免按營業稅法第五十一條第五款規定處罰。
    （二）違章行為發生日起至查獲日（調查基準日）以前各期
    之中，任何一期之期末累積留抵稅額如小於所虛報之進項稅
    額者，則已發生以虛報進項稅額扣抵銷項稅額之情事，應就
    查獲前各期實際扣抵數予以加總計算漏稅額，按營業稅法第
    五十一條第五款規定處罰。」為財政部85年2 月7 日台財稅
    字第851894251 號函釋所明揭，而上開函釋係財政部基於職
    權，就加值型及非加值型營業稅法第51條第5 款規定有關漏
    稅額之計算所為之釋示未逾越法律規定，自得援用。本件自
    原告違章行為（90年4 月間）發生日起至調查基準日93年6
    月15日止，原告於90年12月、91年4 、12月、92年4 、6 、
    10、12月等期之期末累積留抵稅額為0 等情，有留抵稅額明
    細線上查詢作業附卷第89至90頁可憑，據此，原告虛報之進
    項稅額於上開期間既已扣抵銷項稅額，則其虛報之進項稅額
    揆諸前揭說明即為漏稅額，自應追繳稅款及受罰。原處分認
    原告於首揭期間有進貨事實，取具非實際交易對象之虛設行
    號寶昌利公司、紫珊瑚公司及宗景公司開立（領用）之統一
    發票作為進項憑證，申報扣抵銷項稅額，虛報進項稅額266,
    405 元，違反行為時營業稅法第19條第1 項第1 款規定，乃
    依加值型及非加值型營業稅法第51條第5 款之規定，核定漏
    稅額為266,405 元，予以補徵，於法並無不合，原告稱原處
    分違反司法院釋字第337 號解釋意旨云云，要無可取。
七、末按「五、虛報進項稅額者。一、有進貨事實者：…（三）
    取得虛設行號所開立之憑證申報扣抵。一、按所漏稅額處5
    倍之罰鍰。但於裁罰處分核定前已補繳稅款及以書面或於談
    話筆（紀）錄中承認違章事實者，處2 倍罰鍰…」為財政部
    令頒之稅務違章案件裁罰金額或倍數參考表所揭明，而上開
    裁罰金額或倍數參考表係主管機關財政部，分別就稅捐稽徵
    法、綜合所得稅、營利事業所得稅、貨物稅、菸酒稅、營業
    稅等稅務違章案件之不同情節，訂定不同之處罰額度，復就
    行為人是否已補繳稅款、以書面或於談話筆（紀）錄中承認
    違章事實及何時承認等分別作為減輕處罰之事由，其除作原
    則性或一般性裁量基準外，另有例外情形之裁量基準，與法
    律授權目的尚無牴觸。從而，稅捐稽徵機關參考上開裁罰基
    準作成行政處分，自屬適法。
（一）本件原告於90年11月26日至12月17日間有進貨事實，取具
      非實際交易對象虛設行號寶昌利公司（紫珊瑚公司）、宗
      景公司統一發票作為進項憑證，申報扣抵銷項稅額，虛報
      進項稅額266,405 元，已如前述，而營業人以進項稅額扣
      抵銷項稅額，如其購進之貨物或勞務未依規定取得並保存
      第33條所列之憑證不得為之，為營業稅法第15條所明定，
      是原告於購進系爭貨物取得憑證之初，本應注意交易對象
      及憑證上銷貨營業人之同一性及真實性，其竟收取非實際
      交易對象之虛設行號寶昌利公司（紫珊瑚公司）及宗景公
      司之開立（領用）之統一發票，進而執之以進項稅額扣抵
      銷項稅額，自有過失，而應受罰，原處分審酌原告違章情
      節輕重，並參考稅務違章案件裁罰金額或倍數參考表，依
      加值型及非加值型營業稅法第51條第5 款規定，按所漏稅
      額處5 倍之罰鍰計1,332,000 元（計至百元止），於法並
      無違誤。
（二）至於原告另雖稱：訴外人張立民曾於89年間代表和鋅企業
      有限公司與原告交易，運進卵石及棄運淤土，嗣張立民於
      90年3 月初代表寶昌利公司與原告簽訂系爭採購合約書，
      伊有，伊為確定張立民受有該公司委任承攬業務，簽約時
      原告徵提該公司負責人身分資料、公司變更登記事項表、
      公司印鑑印模、董事及股東名冊，並以該公司印鑑簽蓋合
      約，並無故意過失云云，惟依原告主張立民原為曾和鋅企
      業社有限公司之代表，承作卵石運送及棄運淤土之工作，
      （支付憑證、估驗請款單附卷第28、29頁參照），是原告
      與張立民原屬舊識，嗣張立民再持寶昌利公司之相關資料
      代表該公司與原告簽約攬作工程，原告非無合理質疑之期
      待可能性。況和鋅企業有限公司（稅籍統編00000000）於
      89年7 月1 日已擅自歇業他遷不明，並於92年9 月1 日註
      記為虛設行號，而該公司89年度及寶昌利公司90年度均無
      給付任何各類（含薪資）所得資料，是張立民顯非和鋅企
      業有限公司或寶昌利公司員工；另張立民持交原告之寶昌
      利公司統一發票，除統一發票章上代表人姓名有誤（與寶
      昌利公司代表人姓名不符），原告就此稍加注意查證即可
      發現其取得之統一發票營業人非為實際交易對象，而為無
      進銷貨事實之虛設行號，詎原告竟疏未注意，致取得非實
      際交易對象之虛設行號統一發票，進而執以進項稅額扣抵
      銷項稅額，自難謂無故過失，原告稱寶昌利公司等皆購有
      發票，開付以收取貨款，伊並無違章行為之故意過失，稅
      捐稽徵機關不應將審核公司真偽責任推卸給原告云云，並
      無可採。
（三）另原告公司總經理洪賑基於財政部臺灣省北區國稅局三重
      稽徵所調查時及本院審理中雖稱：「簽約時負責人童桂鑾
      有出面接洽，併同業務代表張立民共同簽約…」（財政部
      臺灣省北區國稅局三重稽徵所疑似異常發票作為進項憑證
      說明查核記錄附原處分卷（二）第87頁參照）、「…他（
      即張立民有帶同寶昌利公司負責人童桂鑾到原告公司親自
      簽約…」等語，惟所稱各語核與原告就此部分交易所主張
      ：系爭工作契約乃訴外人張立民於90年3 月初代表寶昌利
      公司與原告簽定，為確定張立民受有該公司委任承攬業務
      ，簽約時原告曾要求其提出該公司負責人身分資料、公司
      變更登記事項表、公司印鑑印模、董事及股東名冊，並以
      該公司錫金公司印鑑簽蓋合約，核對該公司非虛設行號等
      情（起訴狀第2 頁理由3 、4 參照）不符，而參諸證人於
      臺灣省北區國稅局三重稽徵所調查時所稱童桂鑾之行動電
      話為0000-000-000（上開查核記錄附原處分卷（二）第85
      頁參照）乃張立民胞兄張順金向中華電信股份有限公司申
      請使用一節，有張順金全戶戶籍資料查詢清單、中華電信
      股份有限公司回函附卷140 頁、第143 頁可考，是原告公
      司總經理洪賑基稱寶昌利公司負責人童桂鑾有出面接洽簽
      定及童桂鑾之行動電話為0000-000-000，應後事後迴護原
      告之語，不足採信。況如寶昌利公司負責人童桂鑾果有親
      自簽約之事，則原告何須另令張立民於簽約時公司負責人
      身分資料、公司變更登記事項表、公司印鑑印模、董事及
      股東名冊等資料，並以該公司印鑑簽蓋合約之必要，是本
      件證人稱寶昌利公司負責人童桂鑾有出面接洽及簽約云云
      ，應屬飾卸之詞，不足採信，不足執之為對原告有利之認
      定，併此敘明。
（四）本件系爭寶昌利公司、宗景公司，並未依法按期申報進、
      銷項資料及繳納營業稅，已如前述，而原告復未能證明確
      有支付進項稅額予實際銷貨之營業人，是原告主張依財政
      部83年7 月9 日台財稅字第831601371 號、95年5 月23日
      台財稅字第0950453550號函釋意旨，被告只得對其追補稅
      款不得裁罰云云，亦無可採。
八、綜上所述，原處分認事用法並無違誤，訴願決定遞予維持，
    亦無不合，原告徒執前詞，訴請撤銷訴願決定及原處分關於
    罰鍰部分，為無理由，應予駁回。
九、本件事證已臻明確，兩造其餘攻擊、防禦方法，經核與判決
    之結果不生影響，無庸逐一論述，併予敘明。
十、據上論結，本件原告之訴為無理由，爰依行政訴訟法第98條
    第1 項前段之規定，判決如主文。
中　　華　　民　　國　　96　　年  　10　  月  　11    日
                       第一庭審 判 長 法  官  王立杰
                                      法  官  林惠瑜
                                      法  官  周玫芳
上為正本係照原本作成。
如不服本判決，應於送達後20日內，向本院提出上訴狀並表明上
訴理由，如於本判決宣示後送達前提起上訴者，應於判決送達後
20日內補提上訴理由書（須按他造人數附繕本）。
中    華    民    國    96    年    10    月    11    日
                                      書記官  何閣梅
